【裁判字號】    95,訴,240
【裁判日期】    950519
【裁判案由】    違反槍砲彈藥刀械管制條例等
【裁判全文】
臺灣新竹地方法院刑事判決               95年度訴字第240號
公  訴  人  臺灣新竹地方法院檢察署檢察官
被      告  乙○○
指定辯護人  本院公設辯護人甲○○
上列被告因違反槍砲彈藥刀械管制條例等案件，經檢察官提起公
訴（94年度偵字第6515號、95年度偵字第638號），本院判決如
下：
    主  文
乙○○未經許可，持有可發射子彈具有殺傷力之改造槍枝，累犯
，處有期徒刑參年陸月，併科罰金新台幣壹拾萬元，罰金如易服
勞役，以新台幣玖佰元即銀元佰元折算壹日，扣案之改造槍枝
貳把（含彈匣貳個，槍枝管制編號0000000000、0000000000）沒
收。
    事  實
一、乙○○前曾因贓物、竊盜及違反毒品危害防制條例案件，分
    別經本院判決處有期徒刑4月、5月、3月確定，3案經定應執
    行刑為有期徒刑10月。嗣再因違反毒品危害防制條例案件，
    經本院判處有期徒刑5月，並接續上開有期徒刑10月執行，
    於民國90年7月17日入監執行，於91年6月11日假釋出監，於
    91年9月22日縮刑假釋期滿未經撤銷而視為執行完畢。乙○
    ○明知未經許可不得持有可發射子彈具有殺傷力之改造槍枝
    ，竟於94年11月初某日晚上8時許，在新竹市○○路陽信商
    業銀行股份有限公司旁之巷口某處，拾獲原為不詳之人所有
    而離本人所持有之米黃色背袋1只，於打開背袋後發現其內
    裝有仿FN廠1910型半自動手槍製造、換裝土造金屬槍管改造
    而成、機械性能良好、可擊發適用之子彈之具有殺傷力改造
    槍枝1把（含彈匣1個、槍枝管制編號0000000000號）及仿
    WALTHER廠PPK/S型半自動手槍製造、換裝土造金屬槍管改造
    而成、可供擊發適用之子彈之具有殺傷力改造槍枝1把（含
    彈匣1個、槍枝管制編號0000000000號）及不具殺傷力之改
    造子彈14顆，竟意圖為自己不法之所有，將上開改造槍枝侵
    占入己，攜回其位於新竹市○○路210巷8號2樓住處，未經
    許可而持有之，並將其中1把槍枝管制編號0000000000號之
    槍枝放置於其房間內，另1把槍枝管制編號0000000000號之
    槍枝與米黃色背袋則放置於其上開住處陽台。嗣於94年12
    月8日下午3時30分許，為警持本院核發之94年度聲搜字第
    578號搜索票前往乙○○上開住處實施搜索而當場在其房間
    內查獲，並扣得仿FN廠1910型改造槍枝1把（含彈匣1個、槍
    枝管制編號0000000000號）及不具殺傷力之改造子彈4顆，
    乙○○經警移送台灣新竹地方法院檢察署，由檢察官訊問後
    諭知交保，乃返回上開住處，復將原放置於住處陽台之槍枝
    管制編號為0000000000號之槍枝放置於其房間內。95年1月
    20日下午1時許，為警持本院核發之95年度聲搜字第47號搜
    索票前往乙○○上開住處實施搜索，當場在其房間內扣得仿
    WALTHER廠PPK/S型改造槍枝1把（含彈匣1個、槍枝管制編號
    0000000000號）及不具傷力之改造子彈10顆。
二、案經新竹縣警察局、新竹市警察局移送台灣新竹地方法院檢
    察署檢察官偵查起訴。
    理  由
一、被告於上開時地拾獲槍枝後侵占入己嗣經警持搜索票先後在
    被告住處房間查獲等情迭據被告乙○○於警詢、偵查及本院
    審理中坦承不諱，且有上開改造槍枝2把扣案可證，而該2把
    扣案之改造槍枝經送內政部警政署刑事警察局鑑定結果，認
    其中1把槍枝管制編號0000000000號之槍枝係仿FN廠1910型
    半自動手槍製造之槍枝，換裝土造金屬槍管改造而成之改造
    手槍，機械性能良好、可擊發適用之子彈、具殺傷力；另1
    把槍枝管制編號0000000000號之槍枝係仿WALTHER廠PPK/S型
    半自動手槍製造之槍枝換裝土造金屬槍管改造而成之改造手
    槍，可供擊發適用之子彈、具殺傷力，此有內政部警政署刑
    事警察局94年12月28日刑鑑字第0940192839號、95年2月23
    日刑鑑字第0950014893號槍彈鑑定書2紙附卷可稽。是被告
    自白與事實相符，本件事證明確，被告犯行堪以認定。
二、核被告所為，係犯刑法第337條之侵占離本人持有之物罪及
    槍砲彈藥刀械管制條例第8條第4項未經許可持有具殺傷力之
    改造槍枝罪。按未經許可持有手槍，其持有之繼續，為行為
    之繼續，亦即一經持有手槍，罪已成立，但其完結須繼續至
    持有行為終了時為止，最高法院88年第8次刑事庭會議可資
    參照。本件被告於拾獲上開2把槍枝後即侵占入己而持有上
    開2把具有殺傷力之槍枝，於持有槍枝期間雖係先後為警查
    獲，其持有槍枝之行為仍繼續至其最後1次為警查獲時始告
    終了。被告所犯上開2罪間有方法目的之牽連關係，為牽連
    犯，應從較重之槍砲彈藥刀械管制條例第8條第4項未經許可
    持有具殺傷力之改造槍枝罪處斷。起訴書雖認被告所犯上開
    2罪屬一行為觸犯數罪名之異種想像競合犯，惟業經到庭實
    行公訴之檢察官更正為牽連犯，附此敘明。被告前曾因贓物
    、竊盜及違反毒品危害防制條例案件，分別經本院判決處有
    期徒刑4月、5月、3月確定，3案經定應執行刑為有期徒刑10
    月，嗣再因違反毒品危害防制條例案件，經本院判處有期徒
    刑5月，並接續上開有期徒刑10月執行，於90年7月17日入監
    執行，於1年6月11日假釋出監，於91年9月22日縮刑假釋期
    滿未經撤銷而視為執行完畢，此有台灣高等法院被告前案紀
    錄表在卷可憑，其於有期徒刑執行完畢後5年內，再犯本件
    有期徒刑以上之罪，為累犯，應依法加重其刑。爰審酌被告
    拾獲具殺傷力之槍枝後不僅未立即報警處理反而據為己有，
    對社會具有潛在危險性，幸其並未持槍滋事，且犯後坦承犯
    行，態度良好，暨檢察官亦求處有期徒刑3年6月等一切情狀
    ，量處如主文所示之刑，併科罰金部分諭知易服勞役之折算
    標準，以示懲儆。
三、扣案之仿FN廠1910型半自動手槍製造換裝土造金屬槍管改造
    而成之改造槍枝1把（含彈匣1個、槍枝管制編號0000000000
    號）及仿WALTHER廠PPK/S型半自動手槍製造換裝土造金屬槍
    管改造而成之改造槍枝1把（含彈匣1個、槍枝管制編號
    0000000000號），係屬違禁物，應依刑法第38條第1項第1款
    之規定宣告沒收。
據上論斷，應依刑事訴訟法第299條第1項，槍砲彈藥刀械管制條
例第8條第4項，刑法第11條前段、第337條、第55條、第47條、
第42條第2項、第38條第1項第1款，罰金罰鍰提高標準條例第2條
，現行法規所定貨幣單位折算新臺幣條例第2條，判決如主文。
本案經檢察官許恭仁到庭執行職務。
中    華    民    國    95    年    5     月    19    日
                  刑事第一庭審判長法    官  賴淑敏
                                  法    官  黃美文
                                  法    官  李毓華
以上正本證明與原本無異。
如不服本判決，應於判決送達後10日內向本院提出上訴狀 (應附
繕本 )，上訴於臺灣高等法院。
中    華    民    國    95    年    5     月    19    日
                                  書 記 官  張倩影
附錄法條：
中華民國刑法第337條(侵占遺失物罪)
意圖為自己或第三人不法之所有，而侵占遺失物、漂流物或其他
離本人所持有之物者，處500元以下罰金。
槍砲彈藥刀械管制條例第8條
未經許可，製造、販賣或運輸鋼筆槍、瓦斯槍、麻醉槍、獵槍、
空氣槍或第4條第1項第1款所定其他可發射金屬或子彈具有殺傷
力之各式槍砲者，處無期徒刑或5年以上有期徒刑，併科新臺幣1
千萬元以下罰金。
未經許可，轉讓、出租或出借前項所列槍枝者，處5年以上有期
徒刑，併科新臺幣1千萬元以下罰金。
意圖供自己或他人犯罪之用，而犯前二項之罪者，處無期徒刑或
 7年以上有期徒刑，併科新臺幣1千萬元以下罰金。
未經許可，持有、寄藏或意圖販賣而陳列第1項所列槍枝者，處3
 年以上10年以下有期徒刑，併科新臺幣700萬元以下罰金。
第 1 項至第 3 項之未遂犯罰之。


司法院資訊處製作；財團法人民間司法改革基金會備份。
